臺灣板橋地方法院交通事件裁定　　　　　　　　　九十三年度交聲字第一五一０號
　　原處分機關　交通部公路總局臺北區監理所板橋監理站
　　異　議　人　甲○○
　　即受處分人
右列受處分人因違反道路交通管理處罰條例案件，對於原處分機關中華民國九十三年
九月二十一日板監違字第裁四一─Ｃ00000000號裁決處分（原舉發案號：臺
北縣政府警察局北縣警交字第Ｃ00000000號）聲明異議，本院裁定如左：
    主  文
異議駁回。
    理  由
一、原處分意旨略以：異議人即受處分人甲○○於民國九十三年六月十三日下午十三
    時三十分許，在臺北縣林口鄉○○路、新寮路口，經警舉發有「駕車行經交岔路
    口超車」之違規，乃依道路交通管理處罰條第四十七條第一項第一款、違反道路
    交通管理事件統一裁罰基準及處理細則第十一條規定，裁處罰鍰新臺幣一千六百
    元，並依同條例第六十三條第一項（第一款）規定，記違規點數一點。
二、異議意旨略以：異議人當時係騎機車，行駛於公車之右側，因案發地點係爬坡路
    段，異議人欲超越該公車，交通規則並未規定機車在交岔路口不能比旁邊的車子
    快，怎能說是違規超車等語。
三、按汽車駕駛人駕車行經彎道、陡坡、狹橋、隧道、交岔路口、道路修理地段、市
    區交通頻繁處所超車者，處新臺幣一千二百元以上二千四百元以下罰鍰，並予記
    點，道路交通管理處罰條例第四十七條第一項第一款、第六十三條第一項第一款
    定有明文。考其立法目的，應係鑑於上開所列地點，或因道路狀況、視距範圍均
    較不利於行駛汽車，或因動線複雜、人車匯集而增加發生事故之機率，故設此禁
    止規範，明定汽車駕駛人於行經上開所列地點時，一律禁止超車，以維護道路交
    通之順暢，及全體用路人之安全。
四、經查：
（一）本件異議人即受處分人甲○○於九十三年六月十三日下午十三時三十分許，駕
      駛車號ＭＶＪ─一四０號重型機車，行經臺北縣林口鄉○○路、新寮路之交岔
      路口處，原在內側車道，見同一車道前方有公車行駛，為超越該公車，遂變換
      至外側車道從右側超車之事實，有道路交通事故調查報告表(一)、(二)、道路交通
      事故現場圖、警詢筆錄在卷可證，堪認屬實。異議人駕駛重型機車在上開交岔
      路口，既有任意超車情形，揆諸首揭說明，顯已違反禁止在交岔路口超車之法
      定義務，其違規事實已臻明確。
（二）雖異議人辯稱：其當時係駕駛機車行駛於公車之右側，交通規則並未規定機車
      在交岔路口不能比旁邊的車子快，怎能說是違規超車云云，惟依其於違規當日
      警詢時所供：「我當時由竹林路往文化一路方向行駛．．．我前方有公車行駛
      ，因為我要超越前方公車，所以我往公車右側行駛」等語，再徵諸道路交通事
      故現場圖所載之現場刮地痕及行車路線，足見異議人當時駕駛機車行經交岔路
      口處確有變換車道以超越前車之超車行為，所辯尚難憑採。
（三）從而，本件舉發機關以異議人「駕車行經交岔路口超車」，違反道路交通管理
      處罰條例第四十七條第一項第一款規定，製單舉發之，並指定到案日期（九十
      三年八月九日），嗣異議人於同年月十二日到案提出申訴，逾越應到案期限三
      日，原處分機關乃依道路交通管理處罰條例第四十七條第一項第一款、違反道
      路交通管理事件統一裁罰基準表之規定，裁處罰鍰新臺幣一千六百元，並依同
      條例第六十三條第一項第一款規定，記違規點數一點，於法均屬有據。異議人
      執持前詞，對裁決處分聲明異議，為無理由，應予駁回。
據上論斷，應依道路交通案件處理辦法第十九條，裁定如主文。
中　　　華　　　民　　　國　　九十三　　年　　十一　　　月　　 三十   　日
                              臺灣板橋地方法院交通法庭
                                  法　官  朱  嘉  川
右正本證明與原本無異。
如不服本裁定應於送達後五日內向本院提出抗告狀。
                                  書記官  林  志  憲
中　　　華　　　民　　　國　　九十三　　年　　十一　　　月　　 三十   　日
